【裁判字號】    98,易,726
【裁判日期】    980908
【裁判案由】    恐嚇等
【裁判全文】
臺灣臺南地方法院刑事判決               98年度易字第726號
公  訴  人  臺灣臺南地方法院檢察署檢察官
被      告  甲○○
上列被告因恐嚇等案件，經檢察官提起公訴（98年度偵字第6833
號），本院判決如下：
    主  文
甲○○犯恐嚇危害安全罪，處有期徒刑貳月，如易科罰金，以新
台幣壹仟元折算壹日。
    事  實
一、甲○○於民國98年2月24日下午2時35分許，在位於臺南市○○區○○路3段310號臺灣臺南地方法院檢察署一樓偵查庭外
    ，可供不特定公眾出入之走道上，因細故與一同出庭之丙○○、女兒乙○○等人發生口角爭執，其竟基於公然侮辱及恐
    嚇之犯意，先向丙○○陳稱：「幹妳娘、雞八……」（臺語
    ）等語，並向乙○○陳稱：「你很愛給人幹……」（臺語）
    、「乾脆就給人幹……」（臺語）等語，並向2人恫稱：「
    好種不要走……，現在去叫人來……，要給你們兩個死的很
    難看」等語（臺語），以此言語侮辱、恐嚇乙○○、丙○○
    ，使2人心生畏懼，致生危害於生命、身體之安全。
二、案經被害人乙○○、丙○○訴由臺灣台南地方法院檢察署檢
    察官偵查起訴。
    理  由
一、訊據被告王亦峰固不否認有向女兒乙○○陳稱：「你很愛給
    人幹……」（臺語）、「乾脆就給人幹……」（臺語）等語
    之事實，惟矢口否認有何公然侮辱及恐嚇等犯行，辯稱：伊
    係告訴人乙○○之父，因見女兒做出如此不名譽之事，在氣
    憤之餘而教訓之，並非公然侮辱，至伊並未陳述其餘前揭事
    實欄所述之言詞，告訴人丙○○及現場法警吳驊軒所言絕非
    事實，伊已對渠等分別提出和誘、略誘、強制、濫用職權違
    法羈押等刑事告訴，伊絕未構成犯罪等語。經查：
（一）被告確有陳述如前揭事實欄所示言詞等情，業據證人即告
      訴人乙○○、丙○○於檢察官偵訊時指訴且結證明確（見
      台南地檢98年度他字第661號偵查卷第3至4、27至28、47
      至48頁），且經核與證人即現場處理之法警吳驊軒（見前
      揭偵查卷第34至35頁）、當時另案同至地檢署開庭而於走
      道旁觀之男子洪宏文（見前揭偵查卷第31至32頁）等人於
      檢察官偵訊時之證述情節一致，則此等事實自堪信為真實
      。嗣經本院依被告聲請勘驗當時偵查庭外走道之監視錄影
      光碟時，雖勘驗內容僅有影像而未顯示音聲，但當時偵查
      庭外之走道確有近十餘人坐在走道所設置之座椅上或來回
      走動，且告訴人丙○○於當日下午2時44分11秒著綠色衣
      服走入監視畫面後，被告（著紅色衣服）隨即於同日時分
      24 秒主動走向告訴人丙○○之後方，隨即雙方發生拉扯
      ，走道兩旁坐在椅子上的人都往該處觀看，後來即有一名
      法警在中間勸阻等情，有本院98年8月25日審判筆錄在卷
      可稽，足證該走道確為多數不特定公眾出入之場所，且被
      告之舉措及言詞已明顯吸引走道上所有人群之目光，當已
      構成不特定多數人可共見共聞之情狀，再佐諸證人證述被
      告陳述言詞甚為粗鄙骯髒或指涉不淨性行為，並對特定對
      象為之，自足對被辱罵者（即告訴人）構成公然侮辱之犯
      行。其次，告訴人於檢察官詢及當被告對渠等恫稱「好膽
      不要走，要叫人讓你們死得很難看」等恐嚇言語時，是否
      會感到害怕時，告訴人丙○○稱：「會，甲○○常找乙○○及乙○○的妹妹麻煩，還曾打過乙○○的妹妹，他所做
      的事都不是正常人會做的事，他所做的事都很恐怖，所以
      他說這些話我很害怕，我怕他會找我麻煩。」，而告訴人
      乙○○亦稱：「會，我從小被甲○○打到大，我媽媽也是
      被他打到離家，他有家暴行為，所以我才會離家出走，我
      離家後他還是常找我們姊妹麻煩，我們姊妹有聲請保護令
      ，因為他會到育幼院及學校來找我們並打我們。」等語（
      見前揭偵查卷第48頁），均足證被告以惡害之事恫嚇告訴
      人時，確令渠等產生畏佈之心，亦該當恐嚇危害安全罪之
      構成要件。
（二）雖被告否認前揭證人證述情節，並稱渠等說謊，當時其實
      是伊被告訴人丙○○又推又拉，法警只是經過而已，伊只
      有一個人，不可能對告訴人說那些話，且伊已對告訴人及
      證人吳驊軒等人分別提告云云，並請求本院勘驗偵查庭外
      走道監視光碟以明其情。然經本院勘驗上開光碟後，除被
      告於98年2月24日下午2時44分24秒主動從走道座椅上起立
      走向告訴人乙○○與之拉扯外，被告於同日時48分25秒再
      度走向告訴人丙○○、乙○○等人坐著的地方，法警隨即
      出面阻擋，但因被告仍欲接近告訴人，法警遂將之抱住並
      與之拉扯，隨後又再有一名法警出來協助，始將被告帶離
      告訴人處所（見本院98年8月25日審判筆錄），此與被告
      前揭辯解情節顯然有異，並足證被告對告訴人等之攻擊意
      圖。此外，被告雖稱已對告訴人及證人分別提出和誘、略
      誘、強制、濫用職權違法羈押等刑事告訴，然縱告訴人丙○○（略誘其女兒乙○○）、吳驊軒（不當羈押被告導致
      其受有身體傷害等）確有被告所指訴行為，此與被告於本
      件是否成立公然侮辱及恐嚇犯行毫無干涉，是被告逕以前
      詞否認犯罪，實屬卸責之詞，要無足取。
（三）綜此，本件事證明確，被告犯行堪以認定，應依法論科。
二、查被告以同時公然侮辱、恐嚇告訴人丙○○、乙○○二人，
    使告訴人二人名譽受損且心生畏懼，乃侵害告訴人二人之名
    譽、自由法益，是核被告所為，係犯刑法第305條恐嚇危害
    安全罪及同法第309條第1項之公然侮辱罪。且被告所為，係
    以一行為觸犯上開罪名，為想像競合犯，應從一重之恐嚇危
    害安全罪處斷。爰審酌被告素行不佳，本件僅因細故與告訴
    人發生爭執，竟在司法機關內公然辱罵及恐嚇告訴人，視司
    法機關如無物，待其至本院審理後，態度依然故我，勘驗監
    視光碟時，數度指責本院勘驗內容恣意記載，至其原先傳訊
    告訴人乙○○以明其是否撤回本件告訴，然其一見告訴人乙○○到庭時之態度堅定，隨即表明捨棄對告訴人乙○○之訊
    問，及犯罪後之態度仍設詞飾卸，全無悔意等一切情狀，則
    公訴人請求從重量刑，尚屬有據，故量處如主文所示之刑，
    並諭知易科罰金之折算標準。
三、據上論結，應依刑事訴訟法第299條第1項前段，刑法第305
    條、第309條第1項、第55條、第41條第1項前段，刑法施行
    法第1條之1，判決如主文。
本案經檢察官丁○○到庭執行職務。
中    華    民    國    98    年    9     月    8     日
                  刑事第十五庭  法  官  林彥君
以上正本證明與原本無異
如不服本判決應於收受本判決後10日內向本院提出上訴書狀，並
應敘述具體理由。其未敘述上訴理由者，應於上訴期間屆滿後20
日內向本院補提理由書狀（均須按他造當事人之人數附繕本）「
切勿逕送上級法院」。
                                書記官  莊淑雅
中    華    民    國    98    年    9     月    8     日
附錄本案論罪科刑法條全文：
中華民國刑法第305條
以加害生命、身體、自由、名譽、財產之事，恐嚇他人致生危害
於安全者，處2年以下有期徒刑、拘役或3百元以下罰金。
中華民國刑法第309條
公然侮辱人者，處拘役或 3 百元以下罰金。
以強暴犯前項之罪者，處 1 年以下有期徒刑、拘役或 5 百元以
下罰金。


司法院資訊處製作；財團法人民間司法改革基金會備份。
